# 请教陈版公司参与基金的问题

提问人：poleon 时间：2018-05-23 10:52:51
陈老师好，我想咨询一个案例。A公司作为LP参与成立一支基金B，基金存在结构化安排，结构化仅限定在收益分配阶段LP之间的分配顺序和分配金额（如A公司只能在其他LP获得固定收益后才能获得收益），但LP之间无保证基金退出收益保证及退出渠道承诺等安排，不构成A公司控制基金的条件。该基金B增资A公司子公司C，获得少数权益，A公司将基金投资作为可供出售金融资产核算。 1 、基金投资阶段，依照目前基金协会的估值准则要求，每个资产负债表日依照市场法PE倍数估值，那么A公司层面投资基金所产生的公允价值变动（计入资本公积部分）是否需要和合并报表层面确认的少数股东权益（由基金享有的部分）抵消？我个人认为由于计量准则不同，不应抵消。 2 、基金退出阶段，假设A公司购买了B基金所持C公司股份，一方面，A公司获得了基金的投资收益；另一方面，而根据合并报表准则，A公司收购C公司少数股东权益的价格和C公司持续计量价格之间差异调整资本公积，这部分的投资收益需要和资本公积之间抵消么？ 非常感谢！

回答人：chenyiwei
“LP之间无保证基金退出收益保证及退出渠道承诺等安排”不一定表明A不能控制该基金。如果A是唯一劣后级，其他LP优先收回本金和预定收益，剩下的盈利（如有）全归属于A，则A仍应将该基金纳入合并报表范围，并将其他LP享有的权益确认为该合并报表中的负债。 如果A确实对该基金无控制、共同控制和重大影响，则A在该基金中享有的权益及其变动，如你所述，不能与A的合并报表中的少数股东权益、其他综合收益、投资收益等抵销。